# 请教陈老师-关于同一控制下以非公允价值处置子公司的账务处理.

提问人：cpactaciaacca 时间：2019-01-04 00:48:06
陈老师，现在上市主体 A 公司控制全资二级子公司 B，B 公司目前有甲、乙、丙三家全资子公司，根据公司股权架构调整， 2017 年 12 月将 B公司持有甲的股权以 B 公司长期股权初始投资成本（即甲公司实收资本） 5000万元转让给 A公司，成为其二级公司。
2016 年 12 月 31 日，甲公司账面净资产为 2000 万元，其中实收资本5000 万元，未分配利润亏损 3000 万元； 2017 年 12 月 31 日账面净资产为 1000 万元，其中实收资本 5000 万元，未分配利润亏损 4000 万元，增加亏损主要为发生管理费用 1000 万元。
问题现在需要编制 B 公司 2017 年度的合并报表？
处置甲公司：
B公司个别报表层面：借：银行存款 5000 万元贷：长期股权投资成本 5000 B 合并报表层面：
借：投资收益 -3000 万元
贷：期初未分配利润 -3000 万元
借：管理费用 1000 万元
贷：投资收益 1000 万元
主要考虑该笔交易价格不公允，完全是公司的股权价格调整。这样处理，对公司当年度的影响巨大，还请陈老师指导一下，谢谢。

回答人：chenyiwei
如果不考虑该项交易作价的公允性问题，B公司在其个别报表和合并报表层面的处理还是合理的。但如果考虑到甲公司持续亏损，其股权的公允价值很可能不到 5000 万，则在B 的单户报表和合并报表中，应讲转让价格高于甲公司股权公允价值的差额计入资本公积。

提问人：cpactaciaacca 时间：2019-01-04 13:07:28
会计分录：
第一步：借银行存款 5000 万元 贷长期股权投资-成本 5000第二部：假设公允价值按照净值产 1000 ，则 4000 万元计入资本公积，即借 XXXX 贷：资本公积 4000 万元，陈老师，借什么？是需要对长投计提减值吗

回答人：chenyiwei
应在处置前对长投计提减值，确认减值损失，也可以直接将公允价值低于原账面价值的差额确认投资损失。